最　高　行　政　法　院　裁　定
　　　　　　　　　　　　　　　　　　 96年度裁字第03922號
上　訴　人　丁○○
　　　　　　Ｄ○○
　　　　　　黃○○
　　　　　　Ａ○○
　　　　　　戊○○
　　　　　　Ｂ○○
　　　　　　Ｅ○○
　　　　　　Ｒ○○
　　　　　　壬○○
　　　　　　Ｉ○○
　　　　　　寅○○
　　　　　　癸○○
　　　　　　辛○○
　　　　　　Ｈ　○
　　　　　　己○○
　　　　　　庚○○
　　　　　　卯○○
　　　　　　Ｇ○○
　　　　　　Ｐ○○○
　　　　　　Ｏ○○○
　　　　　　地○○
　　　　　　巳○○
　　　　　　午○○
　　　　　　Ｃ○○
　　　　　　Ｍ○○
　　　　　　申○○○
　　　　　　酉○○
　　　　　　Ｋ○○
　　　　　　戌○○
　　　　　　亥○○
　　　　　　天○○
　　　　　　Ｊ○○○
　　　　　　未○○
　　　　　　Ｆ○○
　　　　　　Ｎ○○
　　　　　　宇○○
　　　　　　宙○○
　　　　　　玄○○
　　　　　　Ｑ○○○
　　　　　　Ｌ○○
　　　　　　子○○
　　　　　　丑○○
　　　　　　辰○○
上訴人兼共同
訴訟代理人　甲○○
　　　　　　乙○○
　　　　　　丙○○
被 上訴 人　宜蘭縣政府
代　表　人　Ｓ○○
上列當事人間因徵收補償事件，上訴人對於中華民國96年1月12
日臺北高等行政法院95年度訴字第59號判決，提起上訴，本院裁
定如下：
　　主  文
上訴駁回。
上訴審訴訟費用由上訴人負擔。
　　理  由
一、按對於高等行政法院判決之上訴，非以其違背法令為理由，
    不得為之，行政訴訟法第242條定有明文。依同法第243條第
    1項規定，判決不適用法規或適用不當者，為違背法令；而
    判決有同條第2項所列各款情形之一者，為當然違背法令。
    是當事人對於高等行政法院判決上訴，如依行政訴訟法第24
    3條第1項規定，以高等行政法院判決有不適用法規或適用不
    當為理由時，其上訴狀或理由書應有具體之指摘，並揭示該
    法規之條項或其內容；若係成文法以外之法則，應揭示該法
    則之旨趣；倘為司法院解釋或本院之判例，則應揭示該判解
    之字號或其內容。如以行政訴訟法第243條第2項所列各款情
    形為理由時，其上訴狀或理由書，應揭示合於該條項各款之
    事實。上訴狀或理由書如未依此項方法表明，或其所表明者
    與上開法條規定不合時，即難認為已對高等行政法院判決之
    違背法令有具體之指摘，其上訴自難認為合法。
二、本件上訴人對於高等行政法院判決上訴，係以：原判決以上
    訴人己○○等28人未於徵收公告期間對補償地價偏低提出異
    議，亦非被上訴人民國94年1月24日府地二字第940011014號
    復議結果函通知對象，其提起行政救濟為不合法乙節，有如
    下違誤：(1)上訴人甲○○等46人於法定期間內，已一同公
    開提起異議，而且於93年11月17日向陳副縣長等縣府官員在
    宜蘭縣議會一樓簡報室公開遞上異議書(證1聯合報宜蘭文教
    版剪報為證)。(2)宜蘭縣政府並未依行政訴訟法第107條規
    定命上訴人補正，俟上訴人甲○○等46人提出行政訴訟時，
    始再以之提出答辯，其行為自有違失。(3)依被上訴人94年1
    月24日府地二字第940011014號函可知，被上訴人已正式受
    理並完成受理之法定程序事實確鑿。綜上，己○○等28人並
    未有原判決所稱，程序不合法之部分。另被上訴人有未依法
    行政之嫌，罔顧確保上訴人等人之權益，詎料，原判決竟採
    取被上訴人的答辯和主張，請求判決重新審議系爭土地每平
    方公尺應再調高新臺幣300元之地價補償等語，為其理由。
三、惟核上述上訴理由，無非係就原審取捨證據、認定事實之職
    權行使，指摘其為不當，而未具體表明原判決合於不適用法
    規、適用法規不當、或行政訴訟法第243條第2項所列各款之
    情形，難認對該判決之如何違背法令已有具體之指摘。依首
    揭說明，應認其上訴為不合法。又上訴人所舉之剪報及被上
    訴人函文，並不能證明上訴人己○○等28人部分，有於徵收
    公告期間對補償地價偏低提出異議，附此敘明。
四、據上論結，本件上訴為不合法，依行政訴訟法第249條第1項
    前段、第104條、民事訴訟法第95條、第78條、第85條第1項
    前段，裁定如主文。
中　　華　　民　　國　　96　　年　　12　　月　　27　　日
                    最高行政法院第五庭
                        審判長法官　林　茂　權
                              法官　黃  清  光
                              法官　鄭　忠　仁
                              法官　黃　本　仁
                              法官　吳　東　都
以  上  正  本  證  明  與  原  本  無  異
中　　華　　民　　國　　96　　年　　12　　月　　28　　日
　　　　　　　　　　　　　　　書記官　莊　俊　亨
